【裁判字號】    90,小上,131
【裁判日期】    901126
【裁判案由】    給付工程款
【裁判全文】
臺灣高雄地方法院民事裁定                          九十年度小上字第一三一號
    上  訴  人  甲○○
    被  上訴人  乙○○
右當事人間請求給付工程款事件，上訴人對於中華民國九十年八月二十八日本院九十
年度雄小字第一六三三號第一審判決提起上訴，本院裁定如左：
    主  文
上訴駁回。
第二審訴訟費用新台幣肆佰柒拾捌元由上訴人負擔。
    理  由
一、按對於小額程序之第一審判決之上訴，非以其違背法令為理由，不得為之；所謂
    判決違背法令，乃指判決不適用法規或適用不當；而有第四百六十九條所列第一
    款至第五款事由時，其判決當然為違背法令；又當事人於第二審程序不得提出新
    攻擊或防禦方法；次按上訴不合程式或已逾期間或法律上不應准許者，第二審法
    院應以裁定駁回之，民事訴訟法第四百三十六條之二十四第二項、第四百三十六
    條之三十二第二項準用第四百六十八條及第四百六十九條第一款至第五款（同條
    第六款則不在準用之列）、第四百三十六條之二十八、第四百四十四條第一項前
    段分別定有明文。是當事人提起上訴，如依民事訴訟法第四百六十八條規定，以
    小額程序之第一審判決有不適用法規或適用法規不當為理由時，其上訴狀或理由
    狀應有具體之指摘，並揭示該法規之條項或其內容，若係成文法以外之法則，應
    揭示該法則之旨趣，倘為司法院解釋或最高法院之判例，則應揭示該判解之字號
    或其內容，如以民事訴訟法第四百六十九條第一款至第五款所列情形為理由時，
    其上訴狀或理由書，應揭示合於該條款之事實。上訴狀或理由書如未依此項方法
    表明，或其所表明者，顯與上開法條規定不相合時，即難認為已對小額程序之第
    一審判決之違背法令有具體之指摘，其上訴自難認為合法。
二、本件上訴意旨略以：被上訴人既非「亞洲華廈」之管理委員，即無資格提起本訴
    ；大樓各住戶之共同財產，如有修繕之必要，應經全體住戶同意，本大樓計八樓
    ，被上訴人對本案之修繕，並未經全體住戶同意，無權擅自發包修繕；如有修繕
    ，應經三家估價，被上訴人未經三家估價，其工程款並不合理；本案之修繕，不
    使用新品，半舊材料修繕，能維持多久、經濟效用如何，不無可疑，一旦發生事
    故，責任又應如何歸屬；上訴人居住三樓，未必使用電梯，徒步尚可，工程分擔
    不應依房屋坪數計算，應按樓層高低分擔；修繕工程未開始前，上訴人曾與被上
    訴人協議，在上訴人不使用電梯之條件下，可免負擔工程費，且被上訴人在樓下
    入口處設置刷卡機，可見上訴人並無使用電梯，被上訴人訴請給付該等費用，有
    違誠信，以上理由，原審未深入調查，即為上訴人敗訴之判決，是所不服云云。
三、經查：
（一）被上訴人起訴主張伊於八十九年元月間經協調取得同大廈住戶同意後，將「亞
      洲華廈」電梯修繕工程等發包予人修繕，於同年七月間峻工，惟上訴人遲未給
      付分擔之工程費用等情，並據提出與伊所述相符之工程估價單二件、保固證明
      書一紙、建物登記謄本、工程費用分攤表、存證信函等為證，而經原審採認為
      真。上訴人以被上訴人並非管理委員、修繕未經全體住戶同意或與其與被上訴
      人間有免除負擔工程費之特約、修繕之品質及價格可議、分擔費用方式不合理
      等為由提起上訴，經遍閱原審卷宗，上訴人除於調解程序中就費用分擔方式為
      陳述外，其餘抗辯皆未見上訴人於原審提出，上訴人遲至上訴時始提出前揭新
      攻擊、防禦方法，依首開說明，本院無從斟酌。
（二）至費用分擔方式合理與否，係事實認定問題，原審判決既本於兩造陳述、提出
      之證據，於調查辯論後，依自由心證為上開認定，且該認定並無違法不當之處
      ，亦無適用法規顯然不合法律規定，或顯然違反司法院現尚有效之大法官會議
      之解釋、最高法院尚有效判例之情形，上訴人任指原判決不當，而未依前揭意
      旨具體說明究有如何不適用法規或適用不當之處，亦未揭示該法之條項或其內
      容之事實，難認對該判決之如何違背法令已有具體指摘，揆諸前揭說明，上訴
      人之上訴為不合法，應予駁回。
四、末按小額訴訟之上訴程序，法院為訴訟費用之裁判時，應確定其費用額，民事訴
    訟法第四百三十六條之十九第一項、第四百三十六條之三十二第一項規定甚明。
    本件上訴裁判費為新台幣（以下同）三百四十二元，送達郵費為一百三十六元，
    合計為四百七十八元，應由上訴人負擔。
五、結論：本件上訴為不合法，依民事訴訟法第四百三十六條之三十二第二項、第四
    百三十六條之十九第一項、第四百四十四條第一項前段、第九十五條、第七十八
    條，裁定如主文。
中      華      民      國    九十    年    十一    月    二十六        日
                                    臺灣高雄地方法院民事第二庭
~B審判長法官  吳進寶
~B法      官  陳建中
~B法      官  甯  馨
右為正本係照原本作成。
本裁定不得抗告。
中      華      民      國    九十    年    十一    月    二十六        日
~B法院書記官  鄭淑華


司法院資訊處製作；財團法人民間司法改革基金會備份。
